Inventaris van het archief van de Inspectie der Visserijen in het 4e, 6e en 7e district te 's-Gravenhage, later te Utrecht van het Ministerie van Landbouw en Visserij, 1911-1966
Nationaal Archief, Den Haag
Inspectie der Visserijen in het 4e, 6e en 7e district te 's-Gravenhage, later Utrecht
Inspectie Visserijen districten 4, 6 en 7
oudste stuk - jongste stuk: 1911-1966
merendeel 1911-1966
L76
142 inventarisnummers; 2,40 meter
Normale geschreven, getypte en gedrukte documenten, geen bijzondere handschriften.
Nationaal Archief, Den Haag
Inspectie der Visserijen van het 4e, 6e en 7e district te Utrecht, 1911-1966
Dit archief bevat de neerslag van de handelingen van de Inspectie der Visserijen van het 4e, 6e en 7e District te Utrecht
Archiefvorming
Geschiedenis van de archiefvormer
Op 6 oktober 1908 (Stb. 311) kwam de Visserijwet tot stand met als uitvloeisel de instelling van Visserijinspecties. Ingevolge artikel 26 van de Visserijwet verscheen bij Koninklijk Besluit (KB) van 24 juni 1911, Stb. 153 “het besluit tot regeling van den werking en de bevoegdheden der ambtenaren van de visserijinspecties”.
Het Rijk werd verdeeld in zeven districten, omvattende:
1e district de territoriale wateren
2e district de Noordelijke zeegaten, de Dollart, de Lauwerszee en de Waddenzee met de daaraan gelegen open havens
3e district de Zuiderzee met de daaraan gelegen open havens
4e district de Zuidhollandse stromen met de daaraan gelegen open havens
5e district de Zeeuwse stromen met de daaraan gelegen open havens en zeegaten
6e district de rivieren
7e district de binnenwateren met de open havens van Scheveningen en IJmuiden.
Het toezicht werd in elk district uitgeoefend door een inspecteur (districtshoofd). Het districtshoofd verrichtte zijn taken onder de bevelen van de hoofdinspecteur. Toen in 1922 een nieuw Visscherijdienstbesluit (Stb. 562, d.d. 17 oktober 1922) verscheen werd hierin bepaald dat de districtshoofden rechtstreeks onder de minister (Afdeling Visserijen) werden geplaatst.
De taak van de visserij-inspectie was voornamelijk gericht op het toezicht op de uitvoering van de Visserijwet. In het KB van 24 juni 1911, Stb. 153 stond in artikel 7 vermeld:
“De ambtenaren van de visscherijinspectie slaan terzake van het hun opgedragen toezicht op de behoorlijke uitvoering der Visscherijwet acht op alles wat voor het bereiken van het doel der wet van belang is, inzonderheid ook voor de bevordering van de ontwikkeling en den bloei van het visschersbedrijf in den ruimsten zin genomen en den maatschappelijke welstand van de visschers en verrichten, binnen den kring van hunne bevoegdheid, al datgene wat hieraan bevorderlijk kan zijn”.
Bij ministeriële beschikking van 14 juli 1911, no. 4323 Afdeling Nijverheid werd de heer A.B. Brouwer benoemd als hoofd van het 4e, 6e en 7e district, met als standplaats ’s-Gravenhage.
De districten werden in een aantal dienstkringen ingedeeld. De dienstkringen van het 4e, 6e en 7e district werden als volgt ingedeeld:
Opziener met standplaats Groningen: De provincies Groningen en Drenthe
Opziener met standplaats Grouw: De provincie Friesland
Opziener met standplaats Zwolle: De provincies Overijssel en Gelderland (ten noorden van de Rijn, ten oosten van de IJssel, alsmede het oostelijk deel van de Veluwe)
Opziener met standplaats Utrecht: De provincies Utrecht (westelijk deel van de Veluwe) en Noord-Holland (ten oosten van de Amstel)
Opziener met standplaats Zaandam: De provincie Noord-Holland (m.u.v. het oostelijk deel van de Amstel)
Opziener met standplaats Leiden: De provincie Zuid-Holland (ten noorden van de grote rivieren)
Opziener met standplaats Goes: De provincie Zeeland (alsmede Goeree en Overflakkee)
Opziener met standplaats ‘s-Hertogenbosch: De provincies Noord-Brabant en Limburg met inbegrip van de rivier de Maas
Opziener met standplaats Dordrecht: De Zuidhollandse stromen en beneden rivieren met de daartussen gelegen eilanden
Opziener met standplaats Nijmegen: De Rijn, de Waal, de Lek, de Merwede en de daartussen gelegen gedeelten van de provincies Gelderland en Zuid-Holland.
In de jaren 1922-1936 werd de indeling in districten en dienstkringen een aantal keren gewijzigd. Dit leidde o.a. tot een splitsing van het 4e district als gevolg van de regeling tot begrenzing van de visserijinspectie door de afsluiting van de Zuiderzee.
Bij ministeriële beschikking van de minister van Landbouw en Visscherij van 24 juni 1936 Afdeling Visscherijen no. 3735 werden uiteindelijk het 4e, 6e en 7e district weer samengevoegd.
In 1947 bepleitte het Bureau Organisatie en Efficiency van het Ministerie voor een overplaatsing van de inspectie van ’s-Gravenhage naar Utrecht (Zie inv.nr. 142). Redenen hiervoor waren de noodzakelijkheid van een scherpere controle op en een betere voorlichting aan de technische opzieners, een nauwer contact met de praktijk van de visserij, een efficiënter tijdsbesteding en bezuiniging op de reiskosten.
In 1951 vond een interne reorganisatie plaats en werd de inspectie als volgt ingedeeld:
Afdeling I. Uitvoering wetgeving
Afdeling II. Voorlichting en onderzoek
De dienstkringen.
Met ingang van 1 oktober 1957 onderging de organisatie van de inspectie wederom enige wijzigingen en werden de taken als volgt verdeeld over de afdelingen:
Afdeling I. Uitvoering visserijwetgeving
Afdeling II. Voorlichting
Afdeling III. Pootvisverzorging en verbeteringsobjecten (OVB)
De dienstkringen:
4e district: Zuid-Hollandse Stromen
6e district: Rivier- en sportvisserij
7e district: Binnenwateren m.b.t. de sport- en beroepsbinnenvisserij.
In bijlage 2 is een overzicht opgenomen van de door deze afdelingen verrichtte taken.
In 1960 werd de Afdeling III opgeheven. De Afdeling II werd tevens belast met het visserijtechnisch onderzoek.
In 1966 werden het 4e, 6e en 7e district opgeheven. De taken werden overgedragen aan de “Afdeling Sportvisserij en Beroepsbinnenvisserij” van de Directie van de Visserijen. De afdeling werd gevestigd te ’s-Gravenhage. Een uitvoerende sector bleef gedurende een periode functioneren te Utrecht. De voormalige technische opzieners werden voortaan als visserij-assistenten aangeduid en werden onder leiding geplaatst van het hoofd van deze afdeling. Het toezicht op de visserijen werd opgedragen aan de in 1955 door het Ministerie van Landbouw, Visserij en Voedselvoorziening ingestelde Algemene Inspectie Dienst (AID).
Het verrichten van visserijtechnisch onderzoek werd overgedragen aan een nieuw hiervoor ingestelde afdeling ressorterend onder de Directie van de Visserijen.
Geschiedenis van het archiefbeheer
Geen tekst
De verwerving van het archief
Het archief is in 2016 door Ministerie van Landbouw, Natuur en Voedselkwaliteit overgebracht naar het Nationaal Archief, krachtens artikel 12 van de Archiefwet 1995
Inhoud en structuur van het archief
Inhoud
Dit archief bevat de neerslag van de handelingen van de Inspectie der Visserijen van het 4e, 5e en 6e district.
Selectie en vernietiging
Het archief van de Inspectie der Visserijen van het 4e, 6e en 7e district te Utrecht is niet opnieuw geïnventariseerd en bewerkt, maar in het kader van de overbrenging PWAA is er een afzonderlijke nieuwe inventaris voor dit archief vervaardigd.
Aanvullingen
Voor dit archief worden geen aanvullingen verwacht.
Ordening van het archief
De archiefbescheiden zijn onderverdeeld in drie rubrieken, stukken van algemene aard, stukken betreffende afzonderlijke onderwerpen en documentatie.
Aanwijzingen voor de gebruiker
Openbaarheidsbeperkingen
Volledig openbaar.
Materiële beperkingen
Het archief kent geen beperkingen voor het raadplegen van stukken als gevolg van slechte materiële staat
Andere toegang
Voor dit archief is geen andere toegang beschikbaar.
Aanvraaginstructie
Openbare archiefstukken kunnen online worden aangevraagd en gereserveerd. U kunt dit ook via de terminals in de studiezaal van het Nationaal Archief doen. Om te kunnen reserveren dient u de volgende stappen te volgen:
U maakt een profiel aan op www.gahetna.nl, en logt vervolgens in
Via de archiefinventaris (alleen de beschrijvingen met rode nummers) selecteert u het gewenste archiefstuk door op de knop 'Reserveren' te klikken
In het volgende scherm geeft u aan op welke dag u het archiefstuk wilt inzien
Indien u zich bevindt in de studiezaal en een tafelnummer heeft ontvangen kunt u dit nummer vermelden. Als u geen tafelnummer heeft kunt u tafelnummer 777 laten staan
Vervolgens bevestigt u uw reservering door deze te versturen.
Verwant materiaal
Bewaarplaats van originelen
Niet van toepassing.
Beschikbaarheid van kopieën
Inventarisnummers van dit archief zijn niet in kopievorm beschikbaar
Afgescheiden archiefmateriaal
Niet van toepassing.
Verwante archieven
Niet van toepassing.
Bijlagen
2 bijlagen
BIJLAGE 1. OVERZICHT LEIDINGGEVEND PERSONEEL 1911-1966
1911-1932 A.B. Brouwer
1932-1936 A.G.C. van Baren (6e en 7e district)
1932-1936 A.B. Brouwer (4e en 5e district)
1936-1946 A.G.C. van Baren
1946-1964 D.E. van Drimmelen
1965-1966 G.C.D. Hos (plv.)
BIJLAGE 2. OVERZICHT TAAKOMSCHRIJVING PER 1 OKTOBER 1957
Inspecteur: algemene leiding
Plv. Inspecteur
treedt bij dienst afwezigheid in alle voorkomende gevallen op als plaatsvervanger van de inspecteur
behandelt de voorkomende zaken van algemene aard, welke niet direct bij de afdelingen thuis behoren, met name de aangelegenheden op het gebied van de sociale voorzieningen ten behoeve van het visserijbedrijf, de bedrijfserkenning e.d.
is belast met de verantwoordelijkheid voor de interne dienst van de inspectie, waartoe te rekenen zijn de personele aangelegenheden, de huisvesting, het beheer van de inspectie-financiën, vaar- en voertuigen daaronder begrepen, de huishoudelijke dienst, en voorts met alles wat betrekking heeft op de organisatie van de verschillende afdelingen
het goed functioneren van de dienstkringen en waar nodig het coördineren van de werkzaamheden van de afdelingen en de dienstkringen.
Afdeling I: Uitvoering van de Visserijwet. Deze afdeling draagt de technische verantwoordelijkheid voor het werk, dat voortvloeit uit de toepassing van de Visserijwet. Daartoe is te rekenen:
het werk op het gebied van de uitgifte van visrecht, derhalve de behandeling van de adviezen voor de Kamer voor de Binnenvisserij, het coördineren van de activiteiten op dit punt in de dienstkringen, het plegen van overleg met eigenaren, beroepsvissers en sportvissers inzake regionale regelingen voor het beheer van viswater
het geven van voorlichting aan eigenaren, beroep en sport, omtrent de wettelijke voorschriften, met name op het punt van de uitgifte van visrecht, het houden van contact met en het geven van voorlichting aan opsporingsambtenaren omtrent het toezicht op de visserij e.d.
de toepassing van de Visserijwet, waaronder de afgifte van vergunningen en ontheffingen, welke krachtens deze Wet en de Reglementen worden uitgegeven, en het geven van voorlichting daaromtrent
in voorkomende gevallen de voorbereiding en wijziging in de Visserijwet en de reglementen en de voorstellen tot tijdelijke afwijkingen daarvan.
Afdeling II: Voorlichting. Deze afdeling is belast met het verder ontwikkelen van het voorlichtingswerk bij de rivier- en binnenvisserij. Het werk bestaat enerzijds uit het verzamelen en rubriceren van de benodigde gegevens, welke aan de voorlichting ten grondslag moet liggen, anderzijds uit het uitdragen van de aanwezige kennis in de visserijpraktijk. De afdeling is voorts belast met het behandelen van het werk, dat zich voordoet op het gebied van de waterverontreiniging, schade door vogels en andere dieren e.d. Ook draagt zij zorg voor het samenstellen van maand- en jaarverslagen. Het geven van technische instructie aan het eigen personeel behoort eveneens tot de taak van deze afdeling.
Afdeling III: Pootvisverzorging en Verbeteringsprojecten. Deze afdeling is belast met de werkzaamheden, welke voortvloeien uit de Wet bijdragen verbetering binnenvisserij, zoals die zijn opgedragen aan de Organisatie ter Verbetering van de Binnenvisserij (OVB). Het bij deze afdeling ingedeelde personeel, voor zover dit in de rijksdienst is, is in administratieve zin als inspectie-personeel aan te merken. Wat echter betreft het te voeren beleid, wordt dit personeel geacht te zijn gedetacheerd bij de OVB.
Dienstkringen. De taak van de technische opzieners in een dienstkring bestaat in het onderhouden van het contact met de visserijpraktijk en dan vooral in adviserende en voorlichtende zin, en voorts met de regionale autoriteiten en (openbare) instellingen, die op enigerlei wijze bij de visserij betrokken zijn.
Beschrijving van de series en archiefbestanddelen
- STUKKEN VAN ALGEMENE AARD, A
  - Jaarverslagen van de dienstkringen Dordrecht, Nijmegen, Friesland, Zuid-Holland, Noord-Holland, Maastricht, Zwolle, Huis ter Heide, Breda en Groningen, 1948-1965; 1-3; 3 pak
    - 1948-1955, 1; pak
    - 1956-1960, 2; pak
    - 1961-1965, 3; pak
  - Notulen van periodieke besprekingen met de technische opzieners, 1957-1966; 4; 1 omslag
  - Weekrapporten van de technische opzieners, 1957-1966; 5-9; 5 pak
    - 1957-1958, 5; pak
    - 1959 en 1962, 6; pak
    - 1963, 7; pak
    - 1964, 8; pak
    - 1965 en 1966, 9; pak
  - Maandverslagen, 1958-1966; 10-12; 3 pak
    - 1958-1960, 10; pak
    - 1961-1962, 11; pak
    - 1963-1966, 12; pak
  - Maandverslagen van de Afdelingen I, II en de Operationele Groep, 1959-1966; 13-14; 2 omslag
    - Afdelingen I en II 1959-1960 1959-1960, 13; omslag
    - Operationele Groep 1966 1966, 14; omslag
- STUKKEN BETREFFENDE AFZONDERLIJKE ONDERWERPEN, B
  - Organisme, 1
    - Instelling, ontwikkeling en opheffing, 1.1
      - Stukken betreffende de vaststelling van de grenzen van de dienstkringen, 1937-1963; 15; 1 omslag
      - Stukken betreffende de verdeling van taken binnen de afdelingen en de dienstkringen, 1946-1957; 16; 1 omslag
      - Stukken betreffende de afbakening van taken van de 'Visscherijinspectie' en van het 'Rijksinstituut voor Visscherijonderzoek', 1947; 17; 1 omslag
      - Stukken betreffende samenwerking met de Algemene Inspectie Dienst, 1955-1966; 18; 1 omslag
      - Rapport van 1 oktober 1957 inzake de reorganisatie, 19; 1 stuk
      - Stukken betreffende de opheffing van de Visserijinspectie en de instelling van de Afdeling Sportvisserij en Beroepsbinnenvisserij, 1964-1966; 20; 1 omslag
    - Financieel en materieel beheer, 1.2
      - Stukken betreffende de totstandkoming van de begrotingen en de toewijzing van kredieten, 1947-1961; 21-23; 3 omslag
        - 1947-1952, 21; omslag
        - 1953-1957, 22; omslag
        - 1958-1961, 23; omslag
      - Stukken betreffende de reparatie van een dienstvaartuig en de aanschaf van een nieuw dienstvaartuig, 1952-1965; 24-25; 1 omslag en 1 pak
        - 1952-1960, 24; omslag
        - 1961-1965, 25; pak
    - Hulpmiddelen voor de administratie, 1.3
      - Stukken betreffende instructies voor het gebruik van formulieren en kaarten voor het verlenen van visvergunningen, 1946-1962; 26; 1 omslag
      - Stukken betreffende instructies voor de Technische Opzieners voor het afdoen van de administratie, 1947-1964; 27; 1 omslag
      - Stukken betreffende het archiefbeheer, 1950-1966; 28; 1 omslag
      - Stukken betreffende het ontwerpen van een geleidebiljet voor het transport van zoetwatervis, 1958-1964; 29; 1 omslag
  - Personeel, 2
    - Afschriften van Koninklijke Besluiten inzake de benoeming van A.G.C. van Baren tot inspecteur der Visscherijen, 1921-1936; 30; 1 omslag
    - Stukken betreffende de benoeming en het ontslag van D.E. van Drimmelen als inspecteur der Visserijen, 1937-1964; 31; 1 omslag
  - Taakuitvoering, 3
    - Algemeen, 3.1
      - Documentatierapporten, 1963-1964; 32-34; 3 deel
        - nr. 2 (1963): Groeiwaarnemingen van blankvoorn en serpeling in karpervijvers 1963, 32; deel
        - nr. 3 (1964): Veldproef bijvoedering karpers in een hengelwater 1964, 33; deel
        - nr. 4 (1964): Visserijbiologische waarnemingen in de Langeraarse plassen 1964, 34; deel
    - Advisering inzake wet- en regelgeving ten behoeve van de visserij, 3.2
      - Visserijwet, 3.2.1
        - Stukken betreffende het verstrekken van informatie en advies inzake de algehele herziening van de Visserijwet, 1942-1963; 35-37; 3 omslag
          - 1942-1952, 35; omslag
          - 1958-1959, 36; omslag
          - 1960-1963, 37; omslag
        - Brieven van de technische opzieners der Visserijen aan de inspecteur der Visserijen betreffende opgedane ervaringen omtrent de werking van de nieuwe Visserijwet 1963 en haar reglementen, 1964; 38; 1 omslag
      - Visserijreglementen, besluiten en tractaten, 3.2.2
        - Stukken betreffende advisering inzake de wijziging van het Binnenvisserijreglement van 1915 door vaststelling van de gesloten tijd voor het vissen met een viszegen, 1916-1919; 39; 1 omslag
        - Stukken betreffende de vaststelling van de wijziging van het Zalmtractaat van 30 juni 1885, gesloten te Berlijn tussen Duitsland, Nederland en Zwitserland, 1919-1948; 40; 1 pak
        - Stukken betreffende advisering inzake de wijziging van het Binnenvisserijreglement van 1915, 1920; 41; 1 omslag
        - Stukken betreffende voorstellen inzake wijziging van het Riviervisserijreglement voor de Binnenwateren, 1927-1935; 42; 1 omslag
        - Stukken betreffende een verzoek tot aanvulling van het Bijzonder Visserijreglement III met een bepaling voor het vissen met een aalreep in de Friese binnenwateren, 1930-1933; 43; 1 omslag
        - Stukken betreffende advisering inzake de totstandkoming van een nieuw Zuid-Hollandse Stromen Visserijreglement, 1930-1963; 44; 1 omslag
        - Stukken betreffende advisering inzake de vaststelling van de regeling voor de verlenging van de vervoerdagen van zoetwatervis, 1931-1949; 45; 1 omslag
        - Stukken betreffende advisering inzake de vaststelling van het Besluit van 1951, houdende de aanwijzing van wateren, uitgezonderd van het vrije hengelen, als bedoeld in artikel 17 van de Visserijwet van 1931 en een wijziging hierop, 1933-1954; 46; 1 omslag
        - Stukken betreffende advisering inzake de vaststelling van een bepaling voor de verlening van de gesloten vistijd, ingevolge de Visserijwet van 1931, 1936-1951; 47; 1 omslag
        - Stukken betreffende advisering inzake de wijziging van het Zuid-Hollandse Stromen Visserijreglement houdende een verbod voor de uitoefening van de zondagvisserij, 1937-1951; 48; 1 omslag
        - Stukken betreffende totstandkoming van een regeling voor het vissen op pootvis en pootaal in de Noordoostpolder, met als doel een doelmatige bevissing te bevorderen, 1941; 49; 1 omslag
        - Stukken betreffende advisering inzake de bepalingen opgenomen in het Tweede Uitvoeringsbesluit van het Pachtbesluit Visrecht 1941, 1942; 50; 1 omslag
        - Stukken betreffende advisering inzake de totstandkoming van een wijziging van het reglement voor de minimum maaswijdte, 1942-1946; 51; 1 omslag
        - Stukken betreffende de interpretatie van het begrip 'beroepsvisser' en advisering inzake de vaststelling van de verordening 'Erkenning Binnenvissers 1946' en een wijziging hiervan, 1942-1954; 52; 1 omslag
        - Stukken betreffende opmerkingen over het ontwerp-besluit tot uitoefening van de visserij in bepaalde waterschappen, 1943; 53; 1 omslag
        - Stukken betreffende advisering inzake de wijziging van het Bijzonder Visserijreglement voor de afgesloten Zuiderzee, 1943-1958; 54; 1 omslag
        - Stukken betreffende advisering inzake de vaststelling van reglementen ten behoeve van de visserij in de Noordoostpolder en in het Zwarte Meer, 1946-1948; 55; 1 omslag
        - Stukken betreffende advisering inzake de vaststelling van de regeling voor de uitoefening van de schokkervisserij bij de rijksgrens te Lobith, in de Rijn en aanliggend water op Duits grondgebied, waarin het visrecht aan Nederland toebehoort, 1946-1951; 56; 1 omslag
        - Stukken betreffende advisering inzake de wijziging van de wettelijke voorschriften betreffende de uitgifte van visakten, 1947-1953; 57; 1 omslag
        - Stukken betreffende advisering inzake een wijziging van de bepaling voor het vissen met een gebbe, ingevolge artikel 3 van het Algemeen Visserijreglement voor de binnenwateren en artikel 7 van het Bijzonder Visserijreglement III, 1948; 58; 1 omslag
        - Stukken betreffende advisering inzake de wijziging van het besluit van 4 juni 1932 houdende de regeling van de grenzen tussen kust- en binnenvisserij, 1948-1953; 59; 1 omslag
        - Stukken betreffende advisering inzake de totstandkoming van een wijziging van het Visserijdienstbesluit 1922, 1952; 60; 1 omslag
        - Stukken betreffende advisering inzake een wijziging van het Zuid-Hollandse Stromen Visserijreglement voor de uitoefening van de ankerkuilvisserij in het Hollands Diep, 1952-1954; 61; 1 omslag
        - Stukken betreffende advisering inzake de wijziging van het vervoers- en marktverbod, ingevolge het reglement voor de Binnenvisserij en het Zuid-Hollandse Stromen Visserijreglement 1964, 1952-1964; 62; 1 omslag
        - Stukken betreffende advisering inzake de vaststelling van de bepaling voor de vervoerdagen van vis bij Koninklijk Besluit van 17 maart 1958, houdende de toepassing van artikel 23 van de Visserijwet 1931, 1953-1958; 63; 1 omslag
        - Stukken betreffende advisering inzake een wijziging van het reglement voor de im- en export van zoetwatervis in de gesloten vistijd, ingevolge het Koninklijk Besluit van 17 juli 1947, de artikelen 1 en 3, alsmede artikel 23 van de Visserijwet 1931, 1953-1958; 64; 1 omslag
        - Stukken betreffende advisering inzake een reglement tot vaststelling van de aanvulling van het baggerreglement ter bescherming van de visserij, 1954; 65; 1 omslag
        - Stukken betreffende advisering inzake de wijziging van de Bijzondere Visserijreglementen III, IV en V, 1955-1959; 66; 1 omslag
        - Stukken betreffende voorstellen en opmerkingen tot wijziging van het ontwerp Algemeen Visserijreglement voor de Binnenwateren, 1957; 67; 1 omslag
        - Stukken betreffende advisering inzake de wijziging van het Riviervisserijreglement en het Algemeen Visserijreglement voor de binnenwateren met een verbod voor het vissen met een elektrovisapparaat, 1958-1960; 68; 1 omslag
        - Nota inzake de vaststelling van de regeling voor het vrije hengelrecht, 1960; 69; 1 stuk
        - Stukken betreffende advisering inzake de vaststelling van het reglement voor de binnenvisserij, als bedoeld in artikel 16 van de Visserijwet, voor de uitgifte van visakten, 1963; 70; 1 omslag
        - Stukken betreffende voorstellen en opmerkingen tot vaststelling van het visserijreglement voor de Zuid-Hollandse Stromen, krachtens de Visserijwet van 1963, 71; 1 omslag
    - Voorlichting op het gebied van de sport- en beroepsbinnenvisserij, 3.3
      - Verstrekking van informatie, 3.3.1
        - Stukken betreffende advisering inzake verpachting van het visrecht van provinciale wateren in Friesland, 1930-1943; 72; 1 omslag
        - Rapport over het gebruik en verwerken van nylongarens en -netwerk, 1950; 73; 1 stuk
        - Stukken betreffende advisering inzake te nemen maatregelen tot instandhouding van de zeehondenstand in de Nederlandse wateren, 1951-1957; 74; 1 omslag
        - Stukken betreffende het verstrekken van informatie inzake het merken van vis, 1951-1959; 75; 1 omslag
      - Verzorgen van cursussen, 3.3.2
        - Stukken betreffende het samenstellen van lesstof ten behoeve van de algemene visserijcursus, 1957; 76; 1 omslag
        - Stukken betreffende het verzorgen van de cursus elektrovisserij, 1957; 77; 1 omslag
      - Houden van voordrachten en de publikatie van artikelen, 3.3.3
        - Tekst van de inleiding 'Toekomstproblemen in de zoetwatervisserij', samengesteld door de heer D.E. van Drimmelen ten behoeve van de algemene vergadering van de Vereniging Nederlandse Heidemaatschappij, gedrukt, 1948; 78; 1 stuk